臺灣高等法院刑事裁定                  100年度抗字第865號
抗  告  人
即  受刑人  陳志雄
上列抗告人因聲請定其應執行刑案件，不服臺灣板橋地方法院10
0年度聲字第2978號，中華民國100年7月6日裁定（聲請案號：臺
灣板橋地方法院檢察署100年度執聲字第1762號），提起抗告，
本院裁定如下：
    主  文
抗告駁回。
    理  由
一、原裁定意旨略以：受刑人陳志雄因違反毒品危害防制條例等
    案件，先後經法院判處如附表所示之刑（詳如附表所示）確
    定在案，茲聲請人以臺灣板橋地方法院為附表所示案件犯罪
    事實最後判決之法院，聲請定其應執行刑，原審審核前開案
    卷無訛，認本件聲請為有理由，就受刑人所犯如附表所示之
    罪，定應執行刑有期徒刑四年六月。
二、抗告意旨略以：刑法第56條連續犯之規定，於95年7月1日新
    法實施後廢除，原則上應回歸數罪併罰之處罰。因此在刑法
    修正後，多次施用毒品之犯行，採一罪一罰，始符合立法本
    旨，新制之一罪一罰判決，獨對犯毒品危害防制條例中吸食
    毒品部分有欠公允，按照新法實施以來，如販賣毒品案件，
    被告多次販賣毒品行為，合計刑期為有期徒刑一百零三年八
    月，應執行刑定為有期徒刑二十五年，又如竊盜案件，共犯
    三十八次，合計刑期十二年八月，應執行刑定為有期徒刑三
    年，但吸食毒品六次分別判刑一年二月，定執行刑卻為六年
    至七年左右，何止天壤之別，有違比例原則，希望鈞院給予
    悔過機會，從輕裁定云云。
三、按裁判確定前犯數罪者，併合處罰之，有二裁判以上者，依
    刑法第51條之規定，定其應執行之刑，同法第50條、第53條
    分別定有明文。次按法院就自由裁量權之行使，除不得逾越
    法律所規定範圍之外部性界限外，另應受比例原則、公平正
    義原則之規範，謹守法律秩序之理念，體察法律之規範目的
    ，使其結果實質正當，合於裁量之內部性界限，俾與立法本
    旨相契合。刑法第51條第5款規定數罪併罰，宣告多數有期
    徒刑者，應於各刑中之最長期以上，各刑合併之刑期以下，
    定其應執行之刑期，但不得逾三十年，其就數罪併罰，固非
    採併科主義，而係採限制加重主義，就俱發各罪中，以最重
    之宣告刑為基礎，由法院參酌他罪之宣告刑，裁量加重定之
    ，且不得逾法定之三十年最高限制，此即外部性界限。法院
    為裁判時，二者均不得有所踰越。在數罪併罰，有二裁判以
    上，定其應執行之刑時，固屬於法院自由裁量之事項，然仍
    應受前揭外部性界限及內部性界限之拘束（最高法院94年度
    台非字第233號判決、96年度台上字第7582號判決、97年度
    台上字第2017號判決參照）。
四、經查：本件抗告人陳志雄先後犯如附表所示違反毒品危害防
    制條例等案件，均經各法院分別判處如附表所示之有期徒刑
    且均確定在案。臺灣板橋地方法院檢察署檢察官因而向原審
    法院聲請定其應執行刑，經原審法院審核認聲請為正當，並
    依刑法第51條第5款規定，定其應執行刑為有期徒刑四年六
    月，係在各刑中之最長期有期徒刑一年三月以上，各刑合併
    之刑期有期徒刑五年以下，合於刑法第51條第5款規定所定
    之外部界限，且抗告人所犯如附表編號1至5所示之罪，前經
    臺灣板橋地方法院以100年度聲字第2463號裁定應執行有期
    徒刑三年四月確定，此有臺灣板橋地方法院100年度聲字第
    2463號裁定正本及本院被告前案紀錄表可稽，而抗告人所犯
    如附表編號6所示之罪，經臺灣板橋地方法院以100年度訴字
    第768號判決判處有期徒刑一年三月確定，則原審就抗告人
    所犯如附表編號1至6所示之罪，所定應執行刑有期徒刑四年
    六月，亦未逾臺灣板橋地方法院100年度聲字第2463號裁定
    所定應執行刑之刑期及如附表編號6所示判決所定刑期加計
    之總和，即未逾自由裁量之內部界限，揆諸前揭說明，原審
    裁定並無違誤。從而，抗告人提起本件抗告，指摘原裁定所
    定應執行刑違反比例原則，為無理由，應予駁回。
據上論斷，應依刑事訴訟法第412條，裁定如主文。
中    華    民    國   100    年    8     月    17    日
                  刑事第二十庭  審判長法  官  周盈文
                                      法  官  詹駿鴻
                                      法  官  林海祥
以上正本證明與原本無異。
如不服本裁定，應於收受送達後五日內向本院提出再抗告狀。
                                       書記官  林敬傑
中    華    民    國   100    年    8     月    17    日